臺灣桃園地方法院民事簡易判決
110年度桃簡字第1233號
原      告  張玲    
被      告  陳麗秋  

上列當事人間請求損害賠償事件，本院於民國110 年12月30日言
詞辯論終結，判決如下：
    主      文
原告之訴駁回。
訴訟費用由原告負擔。
    事實及理由
一、原告主張：原告於民國109 年2 月29日透過臉書結識姓名、
    年籍不詳自稱「James smith 」之人，自稱其為美國單身醫
    生，取得原告之信任後，佯稱請原告代收包裹，並先代付運
    費，原告遂於109 年3 月23日臨櫃匯款美金9,665元（換算
    為新臺幣29萬元）至被告所有之中國信託商業銀行之帳戶（
    下稱系爭帳戶），嗣原告驚覺遭到詐騙，向警方報案對被告
    提起詐欺告訴，雖經向臺灣桃園地方檢察署（下稱桃園地檢
    署）檢察官以109 年度偵字第15747 號、27204號為不起訴
    處分，然被告與詐騙集團共同侵害原告財產，爰依侵權行為
    之法律關係提起本訴。並聲明：被告應給付原告美金9,665
    元，及自起訴狀繕本送達翌日起至清償日止，按週年利率5 
    ％計算之利息。
二、被告則以：被告從事國貿生意，曾將商品刊登在大陸阿里巴
    巴的廣告平台，於109 年3 月13日收到國外買家之口罩訂單
    ，約定售價為美金32,000元，被告要求先收售價之3 分之1
    為訂金，並要求買家將訂金匯款至被告在臺灣的美金帳戶（
    即系爭帳戶），故有收到美金9,665 元，雖然不足售價之3
    分之1 ，被告仍先出貨給買家，再請買家將貨款補足，原約
    定出貨後3 至7 天應將餘款付清，後來買家就失聯了，這筆
    美金9,665 元是買家向被告買口罩的訂金，因為這筆訂金，
    讓被告誤以為是真的買賣而出貨，反而損失更多的貨款等語
    ，資為抗辯。並聲明：原告之訴駁回。
三、原告主張依「James smith 」之指示，於109 年3 月23日匯
    款9,665 元至系爭帳戶等情，業據其提出存摺影本、受理刑
    事案件報案三聯單、外幣存提款交易憑證、LINE對話紀錄截
    圖附卷可參（見本院卷第10至43頁），且為被告所不爭執，
　　自堪信原告此部分之主張為真實。
四、原告再主張：被告與詐騙集團共同侵害原告財產，應賠償原
    告美金9,665元等情，則為被告所否認，並以前詞置辯。經
　　查：
　㈠按「當事人主張有利於己之事實者，就其事實有舉證之責任
    。但法律別有規定，或依其情形顯失公平者，不在此限。」
    ，民事訴訟法第277 條定有明文。次按「因故意或過失，不
    法侵害他人之權利者，負損害賠償責任。」，民法第184 條
    第1 項前段定有明文，而此條文所指侵權行為之成立，須具
    備：①有加害行為。②有故意或過失。③加害行為須具不法性
    。④侵害他人之權利。⑤侵害行為與損害之間須有因果關係之
    要件。是主張有侵權行為發生之被害人即須就上開各項要件
    負舉證責任。
　㈡原告雖提出銀行交易明細為證，惟該等資料至多僅能佐證原告
    確實曾匯款至被告帳戶之事實，仍不足以證明被告有侵權行
    為之事實；況原告以被告涉有詐欺罪嫌向桃園地檢署檢察官
    提起之刑事告訴，亦經該署檢察官為不起訴處分在案，原告
    不服聲請再議後，亦經台灣高等檢察署109年度聲議字第415
    1號、109年度上聲議字第9044號駁回再議，有桃園地檢署檢
    察官109年度偵字第15747號、第27204號不起訴處分書及台
    灣高等檢察署109年度聲議字第1451號、上聲議字第9044號
    處分書在卷為憑（見本院卷第90至99頁），並經本院依職權
    調取上開刑事卷宗核閱無訛。此外，原告復未能舉證證明被
    告有何故意或過失，及原告所受損害間有何相當因果關係，
    是原告主張：被告係成立侵權行為，應負損害賠償責任云云
    ，即無所據。
五、綜上所述，原告依侵權行為之法律關係，請求被告給付美金
    9,665元，及自起訴狀繕本送達翌日起至清償日止，按週年
    利率5 ％計算之利息，為無理由，應予駁回。
六、本件事證已臻明確，兩造其餘陳述及所提之證據，經審酌均
    與判決結果不生影響，爰不逐一論列，附此敘明。
七、訴訟費用負擔之依據：民事訴訟法第78條。 
　　
中    華    民    國   111    年    1     月    13    日
                  桃園簡易庭  法  官  汪智陽
以上正本證明與原本無異。
如不服本判決，應於送達後20日內，向本院提出上訴狀並表明上
訴理由，如於本判決宣示後送達前提起上訴者，應於判決送達後
20日內補提上訴理由書（須附繕本）。
如委任律師提起上訴者，應一併繳納上訴審裁判費。
中    華    民    國   111    年    1     月    13    日
                              書記官  陳家蓁